臺灣高等法院臺中分院刑事判決
111年度上訴字第1217號
上  訴  人  
即  被  告  洪國豪




上列上訴人因妨害自由案件，不服臺灣彰化地方法院110年度訴
字第480號中華民國111年2月22日第一審判決（起訴案號：臺灣
彰化地方檢察署110年度偵字第2797號，移送併辦案號：110年度
偵字第10968號），提起上訴，本院判決如下：
    主  文
上訴駁回。
    犯罪事實及理由
一、本院審理範圍：本件檢察官並未提起上訴，上訴人即被告洪
    國豪（下稱被告）則僅就原判決有罪部分提起上訴，是原判
    決關於諭知被告無罪與公訴不受理部分（即被告被訴恐嚇危
    害安全、殺人未遂、遺棄與毀損罪嫌部分），已經確定，不
    在本院審理範圍內，本院審理範圍僅限於原判決關於被告有
    罪部分，先予指明。
二、本案經本院審理結果，認第一審判決之認事用法及量刑均無
    不當，應予維持，除證據部分補充被告於本院準備程序、審
    理時之自白（見本院卷第76頁、第108頁）外，其餘均引用
    第一審判決書所載之犯罪事實、證據及理由（如附件）。
三、被告上訴意旨略以：被告於偵查及法院時均認罪，原審量刑
    過重，請從輕量刑等語。
四、本院之判斷：
(一)原審以被告本案事證明確，適用刑法第28條、第302條第1項
    、第41條第1項，刑法施行法第1條之1第1項等規定，審酌被
    告與告訴人廖文暉並無怨隙，竟因細故即以附件事實欄一所
    載之方式，剝奪告訴人行動自由，嚴重造成告訴人之恐懼及
    社會不安，所為實不足取，兼衡被告犯行之動機、目的、手
    段、犯罪所致具體危害程度，暨其於共同犯罪所扮演角色與
    涉案情節之輕重，及犯後坦承犯行，已與告訴人達成調解，
    有原審調解程序筆錄可參（見原審卷第297頁至第298頁），
    告訴人於原審審理時表示對被告量刑沒有意見等語（見原審
    卷第463頁)，並考量被告自陳高職畢業、務農、月收入約新
    臺幣3至4萬元之教育程度、家庭經濟狀況等一切情狀，量處
    有期徒刑6月，並諭知易科罰金之折算標準。經核原審判決
    認事用法並無違誤，並已具體斟酌刑法第57條各款所列情形
    ，且未逾法定刑之範圍，亦與罪刑相當原則、比例原則無違
    ，要無輕重失衡或偏執一端之情形，應予維持。
(二)按刑事審判旨在實現刑罰權之分配的正義，故法院對有罪被
    告之科刑，應符合罪刑相當之原則，使輕重得宜，罰當其罪
    ，以契合社會之法律感情，此所以刑法第57條明定科刑時應
    審酌一切情狀，尤應注意該條所列10款事項以為科刑輕重之
    標準，俾使法院就個案之量刑，能斟酌至當。而量刑輕重係
    屬事實審法院得依職權自由裁量之事項，苟已斟酌刑法第57
    條各款所列情狀而未逾越法定刑度，不得遽指為違法（最高
    法院72年度台上字第6696號判例要旨參照）。原判決理由已
    具體斟酌注意適用刑法第57條之規定，就量刑刑度詳為審酌
    ，未逾越法定刑度，復未濫用自由裁量之權限，且無輕重失
    衡之情形，被告上訴主張原判決量刑過重，係對原判決量刑
    職權之適法行使任意指摘，尚屬無據。是被告之上訴核無理
    由，應予駁回。
據上論斷，應依刑事訴訟法第368條、第373條，判決如主文。 
本案經檢察官蔡奇曉提起公訴及移送併辦，檢察官陳幸敏到庭執
行職務。
中　　華　　民　　國　　111 　年　　8 　　月　　16　　日
          刑事第六庭　  審判長法　官　張  靜  琪
                              法　官　鍾  貴  堯
                              法　官　劉  柏  駿
以上正本證明與原本無異。
如不服本判決應於收受送達後20日內向本院提出上訴書狀，其未
敘述上訴理由者，並得於提起上訴後20日內向本院補提理由書（
均須按他造當事人之人數附繕本）「切勿逕送上級法院」。因疫
情而遲誤不變期間，得向法院聲請回復原狀。

                              書記官  廖  婉  菁
　　　　　　　　　　　　　　　 
中　　華　　民　　國　　111 　年　　8 　　月　　16　　日

附錄本案論罪科刑法條：
中華民國刑法第302條
私行拘禁或以其他非法方法，剝奪人之行動自由者，處5年以下
有期徒刑、拘役或9千元以下罰金。
因而致人於死者，處無期徒刑或7年以上有期徒刑；致重傷者，
處3年以上10年以下有期徒刑。
第1項之未遂犯罰之。